臺灣臺北地方法院民事判決　　　　　　 100年度訴字第3497號
原　　　告　吳承翰
被　　　告　李家榮
上列當事人間刑事案件附帶民事訴訟，請求侵權行為損害賠償事
件，經本院刑事庭裁定移送前來（本院刑事庭100度交附民字第
81號刑事附帶民事訴訟裁定），本院於民國100年11月28日言詞
辯論終結，判決如下：
    主  文
被告應給付原告新臺幣參萬貳仟陸佰伍拾元。
原告其餘之訴駁回。
訴訟費用由被告負擔二十分之一，餘由原告負擔。
本判決原告勝訴部分得假執行。
    事實及理由
一、原告主張：
（一）原告前於民國99年7月22日上午9時許，騎乘車牌號碼BFX-
      687號重型機車沿台北市○○街由北往南行駛，於泰順街
      及和平東路交叉路口之際，遇紅燈停止，適被告騎乘車牌
      號碼K6Y-916號普通重型機車，沿臺北市大安區○○○路○
      段東往西行駛，於行經上開路口擅闖紅燈及超速行駛，撞
      及原告所騎乘之上開機車，致原告人車倒地，原告受有左
      踝外踝骨骨折併撕裂傷、背部及左手挫傷等傷害。被告後
      經臺灣臺北地方法院檢察署檢察官提起公訴，經本院刑事
      庭以100年度交簡易字第45號刑事判決被告觸犯過失傷害
      罪名，處有期徒刑4個月，附條件緩刑2年。
（二）原告爰依侵權行為之法律關係，請求被告賠償原告因本件
      車禍所受之財產上及非財產上之損害，金額共計新台幣（
      下同）928,000元，明細如下：
   1、醫療費用：200,000元。
   2、後續醫療費及復健費用：250,000元。
   3、薪資損失：128,000元。原告每月薪資收入為32,000元，
      因傷修養4個月而無法工作，薪資損失共計128,000元（計
      算式：32,000×4＝128,00 0）。
   4、機車維修費及隨車所攜帶之物品損失：50,000元。
   5、精神慰撫金：原告因本件車禍事故受有上開傷害，嚴重影
      響原告日常生活作息，為此請求精神慰撫金300,000元。
（三）綜上，原告爰為訴之聲明：被告應給付原告928,000元。
二、被告辯稱兩造已於刑事審判程序就民事損害賠償部分達成和
    解，即被告賠償原告150,000元，已當庭給付30,000元，其
    餘款項分期自100年7月5日起，每月1日給付原告10,000 元
    ，被告均依約按月匯款10,000元至原告所指定之銀行帳戶，
    故原告對被告再為本案之請求，顯無理由。
三、經查，被告於上開時地騎乘機車因超速及闖紅燈而發生本件
    車禍，原告因此受有上開傷害，而對被告提起過失傷害告訴
    ，經台灣台北地方法院檢察署檢察官偵查後提起公訴，本院
    以100年度交簡字第45號判決：被告犯過失傷害罪，處有期
    徒刑4月，如易科罰金，以2,000元折算一日；緩刑2年，並
    應給付原告120,000元，給付方式為自100年7月5日起，按月
    於每月5日給付1萬元至清償完畢止，上開判決因公訴人及被
    告均未上訴而確定一事，為兩造所不爭執，並經調閱本院
    100年度交簡字第45號過失傷害事件卷宗，審查無誤。
四、次按因故意或過失，不法侵害他人之權利者，負損害賠償責
    任，民法第184條第1項前段有明文規定；復按不法侵害他人
    之身體、健康，被害人雖非財產上之損害，亦得請求賠償相
    當之金額，同法第195條第1項前段亦規定甚詳。從而原告主
    張被告應賠償原告因本件車禍所受之財產上及非財產上損害
    ，於法自屬有據。復按稱和解者，謂當事人約定，互相讓步
    ，以終止爭執或防止爭執發生之契約，和解有使當事人所拋
    棄之權利消滅及使當事人取得和解契約所訂明權利之效力，
    民法第736條、第737條有明文規定。故而兩造如已達成和解
    ，依據上開法條之規定，原告就和解範圍以外之權利即已拋
    棄而歸於消滅。經查：
（一）原告於上開刑事案件100年4月15日準備程序期日陳述「如
      被告願意和解，讓我得到基本的補償，我就願意撤回刑事
      告訴，民事也不追究」（見本院100年度交易字第192號卷
      宗第23 頁背面），可知原告已經表明兩造如就民事賠償
      部分達成和解，伊將撤回對於被告之刑事告訴，換言之，
      如兩造並未達成和解，原告即不撤回對被告之刑事告訴。
（二）原告復於同年6月3日準備程序期日陳述「（告訴人希望附
      條件緩刑的條件為何？）就如上次所述，金額賠償150,
      000元先清償頭期款50,000元，其餘100,000元再分期清償
      。我希望當庭拿到50,000元」，被告答稱「我現在頭期款
      只能當庭給付30,000元，其餘款項，我最多只能按月於每
      月5日清償10,000元，從100年7月5日開始給付第1期款項
      」，原告則表示同意（見上開卷宗第8頁背面）。由上述
      筆錄之記載，可知兩造為前揭協議，為被告緩刑之條件，
      且原告並未因此即撤回告訴，被告對此亦無異議，可知上
      開協議並非兩造就民事賠償部分已經達成和解。
    綜上，可見兩造於上開刑事案件準備程序期間，兩造雖然合
    意由被告給付原告150,000元，但此為被告緩刑之條件，原
    告並未就超過150,000元之損害，放棄對於被告之求償權利
    ，故原告提起本件民事訴訟，請求被告應賠償其所有之損害
    ，就超過150,000元部分，即非法之所不許。
五、再按負損害賠償責任者，除法律另有規定或契約另有訂定外
    ，應回復他方損害發生前之原狀，第1項情形，債權人得請
    求支付回復原狀所必要之費用，以代回復原狀，民法第213
    條第1項、第3項有明文規定；又按損害賠償，除法律另有規
    定或契約另有訂定外，應以填補債權人所受損害及所失利益
    為限。依通常情形，或依已定之計劃、設備或其他特別情事
    ，可得預期之利益，視為所失利益，民法第216條亦規定甚
    詳。原告主張其受有上開財產上之損害，是否可採？判斷如
    下：
（一）原告雖主張其支付醫療費用200,000元，以及為日後復健
      所需，將支付後續醫療與復健費用250,000元，然為被告
      所不承認，按當事人主張有利於己之事實者，就其事實有
      舉證之責任，民事訴訟法第277條前段有明文規定，是以
      原告對其上開主張，均未能舉證以實其說，為不可採。
（二）原告主張其因上開傷害致使其於99年8月、9月、10月、11
      月均無法工作，而受有未能取得4個月薪資收入之損害，
      其每月薪資為32,000元，雖提出被告不爭執其真正之診斷
      證明及薪資存摺影本為證，然查，上開診斷證明書雖記載
      「於2010年7月22日至急診求診…宜休養四個月並復健治
      療」，但依據上開存摺明細之記載所示，原告之當月薪資
      係於次月10日轉帳入原告之帳戶內，而上開存摺明細仍有
      99年9月10日薪資轉帳入原告之帳戶之記錄，其後至100年
      1月起始有薪資轉入原告帳戶之記錄，從而原告仍取得99
      年8 月份薪資但未取得同年9、10、11月份薪資一事，應
      足以認定。是以原告受有未能取得薪資之損害，應以9、
      10、11月之3個月期間為限，即共計96,000元。
（三）原告主張其受有支出機車維修費及隨車所攜帶之物品受損
      之損害，共計50,000元，原告對此雖提出被告不爭執其真
      正之估價單1份為證，但依據該份估價單之記載，其機車
      修理費用為13,650元（計算式：8,000＋1,200＋750＋1,
      600＋900＋1,200＝13,650），然其餘部分請求則為被告
      所不承認，而原告對此則未提出積極而確切之證據以為證
      明，依據民事訴訟法第277條前段之規定，原告此部分請
      求即屬無據而不能准許，故原告上開請求，應以其中13,
      650元部分，為有理由。
（四）綜上，原告所受之財產上損害，共計109,650元。（計算
      式：96,000＋13,650＝109,650）
六、再按非財產上損害之慰撫金數額，究竟若干為適當，應斟酌
    兩造身分、地位及經濟狀況，俾為審判之依據，最高法院著
    有86年度台上字第511號裁判要旨可資參照。本院爰審酌原
    告因本件車禍所受之上開傷害、原告名下有不動產、現以駕
    駛計程車為業，被告名下並無財產、現擔任便利商店店員、
    月薪2萬餘元及過失情狀等，認為原告得請求被告給付之慰
    撫金，以80,000元為適當。
七、此外，原告已受領汽車強制責任保險金7,000元一事，為兩
    造所不爭執，按保險人依本法規定所為之保險給付，視為被
    保險人損害賠償金額之一部分，被保險人受賠償請求時，得
    扣除之，強制汽車責任保險法第32條有明文規定，故原告受
    領之上開保險金應自損害賠償額中予以扣除。又兩造已就損
    害賠償額於150,000元之範圍內達成協議，前已述及，則扣
    除上開7,000元及150,000元以後，原告得請求被告賠償之金
    額，應為32,650元（計算式：189,650－150,000－7,000＝
    32,650）。從而原告本於侵權行為之法律關係，請求被告給
    付如其聲明所示之金額，應以其中32,650元，為有理由，應
    予准許，逾此部分，為無理由，應予駁回。
八、本件所命被告給付之金額，未逾500,000元，爰依民事訴訟
    法第389條第1項第5款規定，就原告勝訴部分，依職權宣告
    假執行。
九、本案事證已臻明確，兩造其餘主張與攻擊防禦方法，經核均
    與本案判決結果無影響，爰不一一審酌，併予敘明。
據上論結，本件原告之訴為一部有理由，一部無理由，依據民事
訴訟法第79條前段、第389條第1項第5款，判決如主文。
中    華    民    國   100    年    12    月    14    日
                  民事第四庭    法  官  匡偉
以上正本係照原本作成。
如對本判決上訴，須於判決送達後二十日內向本院提出上訴狀。
中    華    民    國   100    年    12    月    14    日
                                書記官  徐悅瑜